# 联营企业的顺流交易

提问人：风格的话 时间：2018-03-31 20:38:35
甲投资乙公司持有20%股权，本年将存货 400 万存货以 600 万卖给乙公司，乙公司本年卖出60%为什么合并报表中抵消的损益还是 200万，而且第二年不需要编抵消分录

回答人：chenyiwei
投资方个别报表和合并报表中抵销的损益金额只能是20%，即期末未实现损益=（600-400）*20%*40%=16。 个别报表层面分录：
借：投资收益 16 ，贷：长期股权投资 16 合并报表层面调整分录：借：收入 120 ，贷：成本 80 ，贷：投资收益 40 这里合并报表层面贷记投资收益 40 ，分为两部分：针对已出售部分的 24 ，因为联营企业自身报表中的营业成本是虚增的（包含了A销售给B的利润），所以予以冲回，还原为按A层面的原始成本计算的金额；针对未出售部分的 16 ，是因为这部分存货尚未出售，其成本尚未转入B的营业成本中，所以针对单户报表中借记投资收益 16 的处理予以冲回。 将上述单体、合并两笔分录叠加，得到：借：收入 120 ，贷：成本 80 ，贷：长期股权投资 16 ，贷：投资收益 24 。如果与母子公司之间的抵销分录类比，则贷记长投 16 相当于贷记存货，消除资产价值虚增的影响；贷记投资收益相当于贷记营业成本，消除被投资方营业成本虚增的影响。 下一年度，如果B将剩余的40%商品出售，则该项顺流交易损益予以实现，个别报表层面借：长投 16 ，贷：投资收益 16 ，由于个别报表层面的调整已经还原了留存收益影响，所以合并报表层面就无需再调整了。